【裁判字號】    90,易緝,388
【裁判日期】    901026
【裁判案由】    竊盜
【裁判全文】
臺灣臺中地方法院刑事判決                          九十年度易緝字第三八八號
    公  訴  人  臺灣臺中地方法院檢察署檢察官
    被      告  丙○○
右列被告因竊盜案件，經檢察官提起公訴（八十九年度偵字第二０三八五號），本院
判決如左：
    主  文
丙○○竊盜，處有期徒刑肆月，如易科罰金，以參佰元折算壹日。
    事  實
一、丙○○前曾於民國（以下同）八十九年一月間，犯竊盜罪，經臺灣桃園地方法院
    檢察署檢察官以八十九年度偵字第三二一八號提起公訴，經臺灣桃園地方法院於
    八十九年九月十九日以八十九年度易字第九四六號判處有期徒刑四月（該案於八
    十九年十一月十三日確定，未構成累犯。），猶不知悔改；又於八十九年十月二
    十八日下午八時四十分許，陪同年籍不詳稱「丁○○」之友人，至臺中縣神岡鄉
    ○○路四四七「嘉記藥局」購買藥品，適該藥局負責人甲○○於樓上飼養賽鴿，
    而由乙○○代為看店，乙○○見丙○○與「丁○○」前往購買藥品，乃上樓通知
    甲○○下樓以販售藥品予丙○○與「丁○○」二人，惟於上樓前，疏未將其所有
    而放置於該藥局櫃臺上之ＭＯＴＯＲＯＬＡ廠牌Ｖ三六八八型號之行動電話取走
    ，丙○○見狀，乃認有機可趁，又另行起意，意圖為自己不法之所有，下手竊取
    該行動電話，並先將之藏放於該藥局附近之臺神岡鄉○○路五二四巷口土地公廟
    後方，再返還該藥局購買藥品；嗣因乙○○與甲○○下樓後，發現乙○○之上揭
    行動電話已不在櫃臺上，而該時又僅有丙○○與「丁○○」二人在場，於向丙○○追問後，丙○○始坦承竊取該行動電話，乙○○與甲○○二人即報警究辦，並
    至上揭土地公廟前找尋該行動電話，惟已為某不詳者取走而未尋得。
二、案經臺中縣警察局豐原分局報請臺灣臺中地方法院檢察署檢察官偵查起訴。
    理  由
一、訊據被告丙○○對於右揭事實矢口否認，辯稱：並未下手竊取該行動電話，是乙○○與甲○○對其出手毆打，始承認竊盜犯行等云云；惟查：右揭事實已據被害
    人乙○○於警訊指訴綦詳，核與證人甲○○分別於警訊及審理中證述之情節相符
    ，且當日承辦警員紀榮裕於本院審理中具結證稱：「當時並沒有刑求被告，被告
    當時也沒有說有人打他，他在警局中已承認有偷乙○○的手機。」、「當時有一
    個年紀較大的人有一同到警察局，但他說不知道過程為如何。」等語，再參諸被
    告該時既係與其友人「丁○○」一同到上開藥局，藥局內僅有證人甲○○與被害
    人乙○○二人在場，而被害人乙○○為女性，衡之一般常情，被害人乙○○與證
    人甲○○又何有能力對被告與「丁○○」二名男子加以毆打而脅迫被告承認竊盜
    該行動電話之可能；另被告於警訊中就於何時地、如何竊盜該行動電話、竊取何
    種廠牌與型號之行動電話等，均得以清楚供述，被告如非竊盜該行動電話，又何
    能知悉被害人所有行動電話放置地點、廠牌、型號等內容，顯見被告確有於右揭
    時地竊盜被害人所有上揭行動電話之情無訛；另本件雖未尋獲被害人所有之上揭
    行動電話，惟本件被告竊盜犯行已臻明確，對於被告所犯竊盜犯行之認定並不生
    影響；是被告所辯稱並未竊盜被害人行動電話等云云，為屬事後卸責之詞，不足
    以採信，事證明確，被告犯行，堪以認定。
二、核被告丙○○所為，係犯刑法第三百二十條第一項之竊盜罪；爰審酌被告於犯後
    猶矯飾其過，未見悔意，惟念其本次犯行竊得財物不多，所生危害尚非重大等一
    切情狀，量處如主文所示之刑，並依新修正刑法第四十一條第一項前段規定諭知
    易科罰金之折算標準（按刑法第四十一條原規定所犯最重本刑為三年以下有期徒
    以下之刑之罪，而受六個月以下有期徒刑或拘役之宣告者，得易科罰金，後經立
    法院三讀通過修正為所犯最重本刑為五年以下有期徒刑以下之刑之罪，而受六個
    月以下有期徒刑或拘役之宣告者，得易科罰金，並經總統於九十年一月十日以華
    總一義字第九０００００三八００號公布，自九十年一月十二日起生效，被告於
    本件犯行後有關易科罰金之法令變更，經比較新舊法規定，以新法較有利於被告
    ，自應適用裁判時之法令，附此敘明。），以示懲儆。
據上論斷，應依刑事訴訟法第二百九十九條第一項前段，刑法第二條第一項前段、第
三百二十條第一項、第四十一條第一項前段，罰金罰鍰提高標準條例第一條前段、第
二條，判決如主文。
中      華      民      國      九十      年      十    月    二十六    日
                                        法  官   梁   堯   銘
右正本證明與原本無異。
如不服本判決，應於送達後十日內向本院提出上訴狀（須附繕本），上訴於臺灣高等
法院臺中分院。
                                        書記官
中      華      民      國      九十      年      十    月     二十六   日
附錄論罪科刑法條
刑法第三百二十條
意圖為自己或第三人不法之所有，而竊取他人之動產者，為竊盜罪，處五年以下有期
徒刑、拘役或五百元以下罰金。
意圖為自己或第三人不法之利益，而竊佔他人之不動產者，依前項之規定處斷。
前二項之未遂犯罰之。


司法院資訊處製作；財團法人民間司法改革基金會備份。
